zh-CN: 种子处理: 涂层; 接种; 颗粒; 催芽处理; 种子带; 化学处理; 未处理; 其他
pl: Obróbka ziaren: Otoczkowane; Zaprawione; Granulowane; Zaprawiane; Taśma nasienna; Zaprawione chemicznie; Niezaprawiane; Inne
fi: Siementen käsittely: Pinnoitettu; Inokuloitu; Pelletit; Pohjustettu; Siemennauha; Käsitelty (kemiallinen); Käsittelemätön; Muu
nl: Zaadbehandeling: Gecoat; Geënt; Gepelleteerd; Geprepareerd; Zaadtape; Behandeld (chemisch); Onbehandeld; Overig
da: Frøbehandling: Belagt; Inokuleret; Pelleteret; Grundet; Tape med frø; Behandlet (kemisk); Ubehandlet; Andet
nb: Frøbehandling: Belagt; Inokulert; Pelletert; Grunnet; Frøbånd; Behandlet (kjemisk); Ubehandlet; Annet
en: Seed treatment: Coated; Inoculated; Pelleted; Primed; Seed tape; Treated (chemical); Untreated; Other
it: Variante di semi: Rivestito; Inoculato; In pellet; Primerizzate; Nastro per semi; Trattato (chimico); Non trattato; Altro
hu: Magkezelés: Bevonatos; Beoltott; Pelletált; Kezelt; Vetőszalag; Kezelt (vegyi); Kezeletlen; Egyéb
sk-SK: Ošetrenie semien: Potiahnuté; Naočkované; Peletované; Základný náter; Výsevná páska; Ošetrené (chemicky); Neošetrené; Iné
sl-SI: Obdelava semen: Premazano; Cepljeno; S peleti; Premazano; Semenski trak; Obdelano (kemično); Neobdelana; Druga
es: Tratamiento de las semillas: Recubierto; Inoculado; Extrusionado; Imprimado; Cinta de semillas; Tratado (químico); Sin tratar; Otros
bg-BG: Обработка на семена: С покритие; Инокулирано; Пелетирано; Грундирано; Лента за семена; Третирано (химически); Необработено; Друго
ja: 種子の処理: コーティング; 接種済み; ペレット化; プライミング済み; シードテープ; 処理済み（化学）; 未処理; その他
hr-HR: Tretiranje sjemena: Obloženo; Inokulirano; Peletirano; S temeljnim premazom; Sjetvena traka; Tretirano (kemijski); Netretirana; Ostalo
de: Saatgutaufbereitung: Beschichtet; Geimpft; Pelletiert; Grundiert; Saatgutband; Behandelt (chemisch); Unbehandelt; Sonstiges
ru: Обработка семян: С оболочкой; Привитый; Дражированные; Праймированные; Семенная лента; Химически обработанный; Необработанные; Другие
pt-PT: Tratamento das sementes: Revestido; Inoculada; Granulado; Preparada; Fita de sementes; Tratada (químico); Não tratado; Outro
sv: Fröbehandling: Överdragen; Inokulerad; pelletterad; Grundad; Fröband; Behandlad (kemisk); Obehandlad; Annat
th: การเคลือบเมล็ดพันธุ์: เคลือบ; เคลือบจุลินทรีย์; รูปแบบเม็ด; ลงสีรองพื้น; เทปเมล็ดพันธุ์; ปรับสภาพด้วยสารเคมี; ไม่ผ่านการชุบ; อื่นๆ
zh-TW: 種子處理: 披衣; 接種; 造粒; 滲調; 種子帶; 經化學處理; 未處理; 其他
ko: 종자 처리: 코팅; 근류균 접종; 펠릿; 젯소 처리; 종자 테이프; 화학적 약제 처리; 무처리; 기타
fr: Traitement des graines: Recouvert; Inoculé; Enrobé; Amorcé; Semis en ruban; Traité (chimiquement); Non traité; Autre
tr: Tohum işlemi: Kaplanmış; Aşılanmış; Peletli; Ön işlemli; Tohum bandı; Kimyasal işlem görmüş; İşlemsiz; Diğer
el: Επεξεργασία σπόρων: Με επικάλυψη; Εμβολιασμένο; Πελλετοποιημένος; Προβλαστημένος; Ταινία σπόρων; Επεξεργασμένο (χημικά); Ακατέργαστος; Άλλο
lt-LT: Sėklų apdorojimas: Padengtas; Inokuliuota; Granuliuotos; Gruntuotos; Sėklų juostos; Apdorotos (chemiškai); Neapdorotos; Kita
ro-RO: Tratamentul semințelor: Învelit; Inoculat; Peletizat; Tratat; Bandă de semințe; Tratat (chimic); Netratat; Altele
vi: Xử lý hạt giống: Tráng; Đã được cấy vi sinh; Dạng viên; Đã xử lý sơ; Dải hạt giống; Đã xử lý (hóa chất); Không xử lý; Khác
cs: Ošetření semen: Obalené osivo; Inokulované; Peletované osivo; Předklíčení (priming); Osivové pásky; Ošetřené (chemicky); Bez ošetření; Jiné
pt-BR: Tratamento de sementes: Revestido; Inoculado; Pelotado; Com primer; Fita de sementes ; Tratado (químico); Sem tratamento; Outro